臺灣板橋地方法院民事判決　　　　　　　93年度訴字第1989號
原　　　　　告　乙○○
　　　　　　　　丙○○
共同訴訟代理人　趙建興律師
被　　　　　告　甲○○
訴 訟 代 理 人　李進成律師
複　代　理　人　黃勝文律師
　　　　　　　　戊○○
上列當事人間請求履行契約事件，於中華民國94年7 月21日言詞
辯論終結，本院判決如下：
    主          文
原告之訴及假執行之聲請均駁回。
訴訟費用由原告各自負擔。
    事 實 及 理 由
壹、當事人之主張：
一、原告方面：
    聲明請求：被告應給付原告乙○○新臺幣（下同）1,560,15
    3 元，應給付原告丙○○1,708,313 元，及各自起訴狀繕本
    送達翌日起至清償日止按週年利率百分之五計算之利息。並
    陳明原告願供擔保以代釋明，請准宣告假執行。其陳述及所
    提出之證據如下：
(一)原告與被告為兄弟關係，兩造之父林先梧於民國91年10月11
    日死亡，遺產情形如起訴狀附表一所示。兩造之父死亡時，
    其遺產由兩造母親丁○○○及兩造共四人共同繼承，為避免
    不動產因繼承緣故形成公同共有，有礙嗣後之處分，所有繼
    承人約定先就不動產暨存款部分辦理分割，再就負債部分為
    處理，並應於負債處理完畢後就兩造繼承之財產計算價額並
    為貼補。本件繼承，不動產部分於91年12月10日經所有繼承
    人簽立遺產分割協議書，分割情形如協議書所載（見起訴狀
    證一號），嗣於92年5月28日續就負債部分即抵押貸款部分
    達成協議，將登記於原告丙○○名下即門牌號碼台北縣土城
    市○○路65巷2號1樓房地予以出售，並清償該房地之貸款（
    即起訴狀附表一債務第三項部分），餘款用以清償原告乙○○繼承之土地其上之貸款（即起訴狀附表一債務第一項抵押
    貸款133萬元部分），不足部分約80萬元，由原告乙○○自
    行負責，至於被告甲○○繼承之房地其上之貸款亦由甲○○
    自行負責（見起訴狀證二號）。兩造有鑑於母親丁○○○分
    得之土地部分多為法定空地，雖遺產價額不低，但實際之財
    產價值並不高，故不欲將母親繼承之部分計算在內，而請求
    貼補，言明於三人處理債務後僅就三人所得財產計算並為貼
    補（→算方式如起訴狀附表二）。依該計算式附表所示原告
    乙○○繼承之遺產價額1,324,180 元，原告丙○○繼承之遺
    產價額為1,176,020 元，被告甲○○繼承之遺產價額為6,15
    2,800 元，兩造所繼承之遺產總額為8,653,000 元，依兩造
    遺產分割及債務處理協議，每人應分得之遺產價額為2,884,
    333 元，被告就其繼承超過2,884,333元部分應貼補予原告
    乙○○1,560,153元，應貼補予原告丙○○1,708,313元。
(二)關於兩造有約定應於負債處理後就繼承之財產計算價額並為
    貼補之事實，原告曾於94年1 月31日具狀聲請傳訊兩造之母
    丁○○○為證人，證明上述待證事實，證人丁○○○雖於94
    年4 月19日出庭，並在原告及代理人請假未到庭而由審判長
    訊問情形下，為如下證言：「（法官：原告、被告三人都是
    你的兒子？繼承時遺產如何分配？）證人：三人都是我的兒
    子。房子的負債是甲○○負擔，房子每人一間，在我先生在
    世時已將房屋分配好了，因為我先生中風，沒有收入，債務
    部分就由甲○○來負擔。（法官：民國92年時將青雲路65巷
    2號1樓房屋出售？剩餘款項如何處理？）證人：償還該房屋
    貸款及其他費用後，剩餘50餘萬元，全部交給乙○○，給他
    補貼7號1樓房屋的貸款。（法官：後來是否有為了遺產事項
    發生糾紛？）證人：我不知道。（法官：甲○○除了負擔7
    號1樓貸款之外，還負擔哪些？）證人：當初這房屋是與建
    商合建，分的時候就是以兒子名義過戶。2號2樓原本是我的
    名字，後來才將房子過給丙○○。2號1樓賣出後還債款，我
    在房屋出售後將2號2樓過戶給丙○○，甲○○的房子是183
    巷11弄6號。（法官：乙○○與丙○○有無負擔債務？）證
    人：沒有。」，惟查：
  １、按當事人得聲請審判長對於證人為必要之發問，或向審判
      長陳明後自行發問；前項之發問，亦得就證言信用之事項
      為之，民事訴訟法第320條第1、2項定有明文。查大陸法
      系之證人，由法院主導訊問，惟為發現真實及強化當事人
      為訴訟主體之地位，審判長訊問證人後，應使當事人有對
      證人詰問之權，故當事人向審判長陳明後得自行對於證人
      發問。當事人對於證人發問之目的，不外使有利於己之證
      據資料更趨明瞭完足，以增加其信用性，並對不利於己之
      證言，攻擊其信用性，以動搖法院之心證。本件證人於當
      事人及代理人未到庭情形下，雖由審判長訊問，然無法予
      當事人及代理人詰問之機會，以攻擊證人證言之信用性，
      調查證據程序不無瑕疵。
  ２、次查證人丁○○○之證言亦有與事實不符者：
    (1)房子每人一間並非在兩造之父林先梧在世時即分配好，否
      則應有遺囑書立，以定紛止爭，且遺產分割協議書係在繼
      承開始後二個月才書立，足徵證人所言不實。抑有進者，
      林先梧在世時曾言明甲○○所住土城市○○路183 巷11弄
      6 號房地，要甲○○拿出500 萬元，才肯將該不動產過戶
      給他。
    (2)房子的負債並非全由被告甲○○負擔，在林先梧死亡前，
      原告乙○○也有在上班，所得除個人必要開支外，薪水全
      部交給父親林先梧，部分支付貸款，非如甲○○及證人所
      言原告乙○○未工作及負債均由甲○○負擔云云。
    (3)另查土城市○○路65巷7號1樓房屋之貸款亦非由被告甲○○負擔，係由林先梧去世後所領取之新光人壽理賠金198
      萬元中取出償還貸款。
    (4)原告早在94年1 月31日具狀聲請傳訊證人丁○○○之前即
      已先知會兩造之母即證人，請其出庭證述待證事實。然證
      人均藉詞推拖並曾表明拒絕出庭，原告才會以調查證據聲
      請狀請求法院傳訊，證人不可能不知情，故其於94年4 月
      19日證稱兩造沒有為了遺產事項發生糾紛及不知道原告要
      求被告履行貼補繼承遺產差額，均明顯與事實不符而不足
      採信。
(三)被告94年6 月23日辯論意旨狀所述事實多所不實之處，茲予
    辨正如后：
  １、關於兩造有協議貼補一節，原告本以為被告為可信賴之同
      胞兄弟，故並未以書面載明僅為口頭承諾，詎料被告於遂
      其謀後即矢口否認。
  ２、被告甲○○分得之坐落台北縣土城市○○○段外冷水坑小
      段180 之17地號土地及其上門牌號碼台北縣土城市○○路
      183 巷11弄6 號2 樓房屋，被繼承人林先梧並未表示要過
      戶給被告，且林先梧生前言明要被告甲○○拿出500 萬元
      ，才肯將該不動產過戶給被告，抑有進者林先梧生前就前
      揭房地只貸款60萬元，非被告所稱之貸款200 萬元，此可
      由該不動產謄本稽知。
  ３、原告丙○○所分得之台北縣土城市○○路65巷2 號2 樓房
      地雖無貸款，然其市值與被告甲○○分得之房地差距甚大
      ，不到其價值十分之一。
  ４、林先梧生前將原告乙○○分得之台北縣土城市○○路65巷
      7 號1樓房地貸款200 萬元交由甲○○投資設立汽車修配
      廠，何來其為家庭付出很多可言？
  ５、綜上，兩造間就林先梧遺產繼承情形，確屬價值不等而有
      貼補協議，被告否認及證人丁○○○證述沒有為遺產發生
      糾紛等證言均與事實不符而不足採。
(四)證據：提出91年12月10日遺產分割協議書、92年5 月28日協
    議書、遺產稅申報書等影本為證據，並聲請訊問證人丁○○○。
二、被告方面：
    聲明：請求駁回原告之訴及假執行之聲請；並陳明如受不利
    之判決，願供擔保請求免為假執行。其陳述及所提出之證據
    如下：
(一)兩造已就先父林先梧之遺產為分割協議履行，原告提起本訴
    請求履行契約，實屬無稽：
　１、本件兩造已就先父林先梧之遺產，為如原告所提呈證物一
      之遺產分割協議書所示之協議，並已履行，為原告所不爭
      執，自堪認為真正。原告起訴主張兩造另有「貼補」之協
      議，實屬無稽，被告斷然否認之，原告自應就有何貼補之
      協議負舉證之責。
　２、查民法第1146條所指之分割，非不得由各繼承人依協議方
      法為之，茍各繼承人已依協議為分割，除又同意重分外，
      殊不許任何共有人再行主張分割。（最高法院54年台上字
      第2664號判例）。而按本件兩造已依協議為分割並已履行
      ，且並未有其他之協議，故原告提起本訴請求履行契約，
      自屬無稽。
(二)兩造所立之遺產分割協議書，已就遺產之全部為協議，自不
    容再為爭執：
  １、按兩造所立之遺產分割協議書，既係就先父林先梧之遺產
      全部包括動產及不動產為協議，倘兩造有再為貼補之協議
      ，自當會於遺產分割協議書為記載，是該遺產分割協議書
      並無該項記載，足證原告所稱「言明於三人處理債務後僅
      就三人所得財產計算並為貼補」，諒無可採。
  ２、次按被繼承人林先梧於民國91年10月11日死亡，兩造於91
      年10月10日即簽立遺產分割協議書，而按遺產稅之申報於
      6個月內辦理即可（遺產及贈與稅法第23條第1項可資參照
      ），是倘非兩造已就全部之權利義務協議完成，何需急於
      被繼承人死亡後2 個月內即簽訂遺產分割協議書？足證兩
      造已就遺產之全部為協議，自不容原告再妄言爭執。
(三)既有遺產分割協議，本即無可再爭，茲將其分配緣由（乃因
    加計被繼承人生前房子貸款大都由勤奮工作之被告償還，原
    告二人好吃懶作）說明如次，亦足徵系爭遺產分割協議之分
    配，並無不公之情：
  １、按被繼承人即兩造父親林先梧生前以自己所有座落台北縣
      土城市○○○段外冷水坑小段13-55、13-61、13-67地號
      之土地與他人合建房屋，並分得三間房屋，分別登記於原
      告等二人名下，是兩造當初議定將渠等名下房屋所在之土
      地分別分配登記予原告等所有。
  ２、茲依遺產分割協議書內容，將兩造分配協議之緣由，概述
      如下：
    (1)原告乙○○分得之部分：
      渠分配得台北縣土城市○○○段外冷水坑小段13-61、
        13-67地號土地；而座落其上之門牌號碼：台北縣土城
        市○○路65巷7號1樓房屋（以下簡稱為Ａ屋），面積40
        餘坪，係被繼承人生前與建商合建分配所得，登記於乙○○名下，亦歸乙○○所有，此一房地價值不菲，當初
        有向銀行抵押貸款。
　　　上開房地之抵押貸款，緣原告乙○○游手好閒不工作，
        在當時被告一直努力工作事業有成且收入穩定，兩造父
        親（即被繼承人）要求被告負起償還之責，是被繼承人
        在世時，被告已代為給付1,187,463元，此有被告繳款
        後所持有土城市農會放款備查卡1紙暨放款繳款存根影
        本20紙可稽（被證一）。
      後來於兩造父親過世後又出售原登記於丙○○名下台北
        縣土城市○○路65巷2號1樓之房屋（以下簡稱為Ｂ屋）
        ，此屋原向農會貸款240萬元，此有中國農民銀行借款
        繳息清單暨貸款餘額證明各1紙可稽（被證二），此房
        地賣290萬元，償還貸款餘額220多萬元後，剩下535,53
        3元，此餘額亦交予原告乙○○持之繳交台北縣土城市
        ○○路65巷7號1樓（即Ａ屋）之房屋貸款，是該屋所存
        貸款僅餘80萬元，遺產分割時約定由原告乙○○負責繳
        納。
      上開事實，除有被證一（被告繳款後所持有土城市農會
        放款備查卡1紙暨放款繳款存根影本20紙）及被證二（
        中國農民銀行借款繳息清單暨貸款餘額證明各1紙）可
        證外，另有原告聲請傳喚之兩造母親丁○○○於94年4
        月19日到庭證稱「（原告、被告三人都是你的兒子？繼
        承時遺產如何分配？）三人都是我兒子，房子的負債是
        甲○○負擔，房子每人一間，在我先生在世時已將房屋
        分配好了，因為我先生中風，沒有收入，債務部分就由
        甲○○來負擔。」「（民國92年時將青雲路65巷2號1樓
        房屋出售？剩餘款項如何處理？）償還該房屋貸款及其
        他費用後，剩餘50餘萬元，全部交給乙○○，給他補貼
        7號1樓房屋的貸款。」「（乙○○與丙○○有無負擔債
        務？）沒有。」是兩造母親丁○○○之證詞足證被告所
        辯不虛，原告二人確實好吃懶做，家中債務，從無幫忙
        代繳。而被告因對父親十分孝順，父親要他負起償還債
        務之責，被告從無推辭，故工作所得全部用在償還父親
        房屋貸款上。
　　(2)被告分配之部分：
　　　被告分得台北縣土城市○○○段外冷水坑小段180-17地號
      土地及座落其上門牌號碼：台北縣土城市○○路183巷11
      弄6號房屋（以下簡稱為Ｃ屋），此屋被繼承人生前貸款2
      00萬元，除被繼承人繳納外，被告一人亦幫忙繳納473,27
      1元，此有被告繳款後持有板信商業銀行放款利息收據29
      紙可稽（被證三）。嗣於91年2月12日發生大火後（被證
      四），再予以重建，更行貸款60萬元，迨遺產分割時尚存
      有576,510元之貸款（被證五），約定由被告自行繳納，
      被告亦從無怨言。由上開所引兩造母親丁○○○之證詞，
      債務全部由被告甲○○在負責償還，原告兩人從未負擔債
      務亦足證。
    (3)原告丙○○之部分：
      渠分得座落台北縣土城市○○○段外冷水坑小段13-55地
      號土地，而座落其上之門牌號碼：台北縣土城市○○路65
      巷2號1樓（即前開所述之Ｂ屋）及二樓之房屋（以下簡稱
      為Ｄ屋），係被繼承人生前與建商合建分配所得，登記於
      母親丁○○○名下，惟一樓之部分出售（即前開所述之Ｂ
      屋），繳還貸款後餘額535,533元，亦已交由原告乙○○
      繳交前開7號1樓（即前開所述之Ａ屋）之貸款，已如前述
      。2號2樓房地（即Ｄ屋）後來分割協議時過戶給丙○○所
      有，當時已無貸款。故原告丙○○對家庭無貢獻，更取得
      完全無負擔之房地。
(四)原告二人好吃懶作，兩造父親在世時雖曾中風兩次，但仍抱
    殘破之軀勉力維持努力工作，被告經營汽車修理廠，每天在
    車子底盤下鑽來鑽去，全身油污黑泥不以為苦，當時收入雖
    佳，但都奉父命幫忙償還貸款。獨原告二人每天游手好閒，
    原告乙○○之原配因其成天遊玩不工作，離婚求去；父親死
    亡後便將所分得之房子（上開Ａ屋）賤價出售享樂，事後再
    婚無人知悉其結婚之事。原告丙○○成天睡覺，父親病危在
    家，丙○○在隔壁房間睡覺，竟叫不醒，被告急送父親到醫
    院急救二小時無效送回家中，家族親友都在家中等待，獨原
    告乙○○姍姍來遲。原告丙○○游手好閒，不工作不賺錢，
    連買煙的錢都還要向母親伸手，非但無力奉養母親，母親每
    月還要給他六千元生活費，不然恐他餓死。原告二人好吃懶
    作之習性，有親族伯叔可以為證。承前所述，被告於父親在
    世時，因代系爭不動產已償還貸款近300 萬元，其後並承繼
    貸款債務近60萬元，是被告為家庭付出鞠躬盡瘁，父親在世
    中風體衰，被告身為兒子盡量付出從不居功，此為原告等所
    明知，是兩造於分配時，即將繼承前，自被繼承人取得或交
    付於被繼承人之財產計入，而為如遺產分割協議書所示之協
    議內容，並無不公平之情節，是原告以遺產申報表所載價額
    ，計算兩造繼承價額，企圖製造分配不公之假象，藉以誤導
    鈞院，委無可採。
(五)針對原告前於94年7 月14日所提言詞辯論意旨續狀，補充如
    下：
  １、兩造間對於遺產分割事宜，二次協議，均立有文書。矧且
      如起訴狀所附92年5 月26日之協議書上，更載明「金額不
      夠付清的部分，兄長乙○○承諾自行負責，自今日起不得
      以任何名義任何藉口向甲○○及丙○○索求任何費用．．
      ．」以如此明正之文字，載明被告與原告間，不再有任何
      爭議，其對於兩造間分割遺產事宜，顯然已有最後定論。
      原告前揭書狀，竟稱仍別有口頭約定．．．云云，殊與前
      揭協議書之意義有悖。不足採信。又且，兩造間二次協議
      皆載明於文書，倘若真有如原告所主張，另有約定應由被
      告補貼原告二人之約定，焉有可能草率行事而無任何憑證
      ？就此原告僅以「原告本以為被告為可信賴之兄弟，故並
      未以書面載明僅為口頭承諾．．．」其所表述之所謂信賴
      ，豈非與二次協議之行徑大異其趣。
  ２、原告另稱林先梧生前言明要被告拿出500 萬元，根本乃污
      衊先人之謊言。如此重大之事件，則母親焉有不知？如真
      有其事，則母親豈會避而不談？至於被告所分得之房地其
      上貸款確實有200 萬元，被告前業已提呈在卷。原告從未
      負擔家計，不知持家之苦，當然對此並不明瞭。
  ３、又被告開設汽車修理廠，始於83年間，原告乙○○名下清
      雲路65巷7號1樓房地之貸款，則遲至87年間方辦理。原告
      稱該筆貸款交甲○○投資設立汽車修配廠．．．云云，根
      本與事實不符，信口開河，臆測之詞，不足採信。
(六)證據：提出臺北縣土城市農會放款備查卡（戶名：林永森）
    、臺北縣土城市農會放款繳款存根（利息收據）、中國農民
    銀行房屋擔保借款繳息清單（借戶：丙○○）、中國農民銀
    行土城分行91年10月29日貸款餘額證明書（借戶：丙○○、
    林先梧）、板信商業銀行（板橋信用合作社）放款利息收據
    （戶名：林先梧）、臺北縣政府消防局91年2 月25日北消調
    字第0910008815號火災證明書、臺灣銀行土城分行91年10月
    29日銀土字第0121號放款餘額證明書（戶名：林先梧）等影
    本為證據。
貳、得心證之理由：
一、本件原告主張兩造之父林先梧於91年10月11日死亡，其遺產
    由兩造母親丁○○○及兩造共四人共同繼承，所有繼承人約
    定先就不動產暨存款部分辦理分割，再就負債部分為處理，
    並應於負債處理完畢後就兩造繼承之財產計算價額並為貼補
    ，不動產部分於91年12月10日經所有繼承人簽立遺產分割協
    議書，嗣於92年5 月28日續就負債部分即抵押貸款部分達成
    協議，言明於三人處理債務後僅就三人所得財產計算並為貼
    補，被告就其繼承超過2,884,333 元部分應貼補予原告乙○○1,560,153元，應貼補予原告丙○○1,708,313元等語；被
    告固不否認兩造對於被繼承人林先梧所留遺產已進行分割，
    但否認尚有需貼補原告二人之事實，並抗辯稱雙方已經結算
    完畢等語。經查，兩造之被繼承人即兩造之父林先梧前於91
    年10月11日死亡，嗣於91年12月10日全體繼承人（包括兩造
    等共三人與兩造之母即被繼承人之配偶丁○○○合計四人）
    即就遺產之分割簽訂遺產分割協議書，約定坐落臺北縣土
    城市○○○段外冷水坑小段13-2、13-4、13-52、13-53等地
    號土地應有部分各二分之一及板信、中國農民、台灣銀行、
    土城農會四家銀行所有存款均分歸丁○○○取得；坐落臺
    北縣土城市○○○段外冷水坑小段180-17地號土地全部及臺
    北縣土城市○○路183巷11弄6號房屋全部分歸被告甲○○取
    得；坐落臺北縣土城市○○○段外冷水坑小段13-61、13-
    67地號土地應有部分各五分之一分歸原告乙○○取得；臺
    北縣土城市○○○段外冷水坑小段13-55地號土地應有部分
    五分之二分歸原告丙○○取得，此有兩造俱不爭執其真正之
    前揭遺產分割協議書影本在卷可參（見本院93年板調字第20
    6號調解卷第9頁），則原告此部分自堪信為真實。此外，兩
    造等三人（不包含兩造之母丁○○○）又於92年5月28日簽
    訂協議書，載明：「立書人乙○○、甲○○、丙○○於民國
    九十二年四月三十日協議如下：將登記在丙○○名下位於土
    城市○○路65巷2號1樓的房屋委託信義房屋以新臺幣貳佰貳
    拾肆萬參仟陸佰貳拾貳元整以及課稅仲介服務費等〈附明細
    表〉後，餘款共計新臺幣伍拾參萬伍仟伍佰參拾參元整全數
    交付兄長處理其名下位於土城市○○路65巷7號1樓之貸款，
    金額不夠付清的部份，兄長乙○○承諾自行負責，自今日起
    不得以任何名義，任何藉口向甲○○及丙○○索求任何費用
    ，恐口說無憑，特立此書共同遵守。」等文字，此有兩造亦
    均不爭執其真正之協議書影本在卷可參（見本院調解卷第11
    頁），則兩造對於其被繼承人林先梧所留遺產業已成立協議
    予以分割完畢之事實，當堪以認定。
二、按當事人主張有利於己之事實者，就其事實有舉證之責任，
    但法律別有規定或依其情形顯失公平者，不在此限，民事訴
    訟法第277 條定有明文。又按民法第1164條所指之分割，非
    不得由各繼承人依協議方法為之，苟各繼承人已依協議為分
    割，除又同意重分外，殊不許任何共有人再行主張分割。（
    最高法院54年台上字第2664號判例參照）。經查，本件兩造
    就其被繼承人所留遺產已經成立協議予以分割，並有前述兩
    造俱不爭執其真正之協議書二件可資佐證，則關於兩造對於
    被繼承人所留遺產之分割自應以當初協議之內容為準，原告
    主張全體繼承人約定先就不動產暨存款部分辦理分割，再就
    負債部份處理，並於負債處理完畢後就繼承之財產計算價額
    並為貼補等情，為被告所否認，而前述二件協議書並未記載
    繼承人間有互相貼補之約定，且參照證人即兩造之母丁○○○到庭所述情節，亦無繼承人之間互相貼補之事實存在，而
    參以前述兩造等三人於91年5 月28日所簽訂之協議書，甚且
    明載原告乙○○不得再以任何名義、藉口向原告丙○○、被
    告甲○○索取金錢，更可見雙方並無互相貼補之約定存在，
    原告又未另行舉證證明其所主張全體繼承人約定應互相貼補
    之事實，則原告此部分主張自難採信。從而，原告主張被告
    應依約定給付原告二人遺產分割之互相貼補差額，自非有理
    由。至於原告主張證人丁○○○於原告本人及訴訟代理人未
    到庭情形下，雖由審判長訊問，然無法予當事人及代理人詰
    問之機會，以攻擊證人證言之信用性，調查證據程序不無瑕
    疵一節，按調查證據，於當事人之一造或兩造不到場時，亦
    得為之。民事訴訟法第296 條定有明文。本件原告於94年2
    月3日 送達本院之調查證據聲請狀內聲請本院訊問證人丁○○○，有該書狀在卷可稽（原告自書提出日期為94年1 月31
    日，見本院卷第13頁以下），嗣經本院於94年3 月8 日言詞
    辯論期日當庭諭知通知該證人於下次言詞辯論期日（即94年
    4 月19日）到庭作證，而本院當庭指定延展之言詞辯論期日
    俱係徵詢兩造訴訟代理人後方當庭改定兩造訴訟代理人均可
    以到場之時間，並非臨時指定，惟原告訴訟代理人趙建興律
    師遲至94年4 月18日方送達本院聲請狀（自書提出日期為94
    年4 月15日），內稱因其於94年4 月19日上午十時四十分在
    臺灣高等法院臺中分院有刑事案件進行審理並行交互詰問，
    無法出庭代理，並聲請另定庭期等語，並附臺灣高等法院臺
    中分院刑事庭通知書（案號：94年度上重更(一)字第9 號，94
    年4 月13日發出）為證據，據上所述，本院指定94年4 月19
    日之言詞辯論期日早在該期日之前6 週即於徵詢兩造訴訟代
    理人方便時間之後方行指定，並當庭告知兩造訴訟代理人下
    次應到場之時間，原告訴訟代理人當有甚為充裕之時間可資
    準備，並得悠游安排其工作或覓得他人代理，且證人丁○○○於94年3 月11日接獲本院所發應按時到庭作證之通知，並
    遵時到庭作證，本院依前揭法條規定，自應就原告聲請訊問
    之事實訊問該證人，自無因原告訴訟代理人另有受其他當事
    人委任而無法分身到場，而命該證人反覆前來法院作證之理
    由，亦無因原告訴訟代理人趙建興律師個人因素而使訴訟程
    序延宕之理，原告訴訟代理人趙建興律師卻未另行委任他人
    到場，不無有損當事人之權益，並且無視前揭法條所定，即
    使當事人之一造未到場亦得調查證據之規定，且亦有使其對
    於當日調查證據訊問證人所得表示其意見之機會，原告指稱
    本院依法進行之程序有瑕疵存在，恐有類於違反中華民國律
    師公會全國聯合會通過之律師倫理規範所定律師執行職務應
    基於誠信（第8 條）、對於受任事件之處理，不得無故延宕
    ，並應及時告知事件進行之重要情事（第26條）等情形之情
    狀，故關於證人丁○○○之調查程序，並無原告所稱之瑕疵
    存在，原告之訴訟代理人趙建興律師不能對該證人直接發問
    ，乃係其因自己之因素未按時到場所致，是自己放棄行使民
    事訴訟法第320 條所定直接對證人發問之權利，並非法院進
    行之程序違背法律規定而使原告無法行使此一權利；至於原
    告訴訟代理人趙建興律師有無徵得其當事人同意得於前述訊
    問證人丁○○○之期日不到場，乃該二者間之私法關係，對
    於本件訴訟程序之進行並無影響，至於證據之證據力則由法
    院判斷之，亦不因當事人有無直接發問而有所影響，原告此
    部分主張自非可採，併此敘明。
三、綜上所述，原告主張依據兩造間就分割遺產之協議應互相找
    補之契約關係，請求被告給付差額及自起訴狀繕本送達翌日
    起至清償日止按法定利率計算之利息，因原告不能證明其所
    主張之契約關係存在，其據此所為請求均屬無理由，均應予
    駁回。另原告假執行之聲請，均因訴之駁回而失所附麗，均
    應併予駁回。
參、本件事證已臻明確，兩造其餘主張及攻擊防禦方法與證據，
    經本院斟酌後，與本件判決結果已不生影響，故不一一論列
    ，附此敘明。
肆、結論：原告之訴均為無理由，依民事訴訟法第78條、第85條
    第1項，判決如主文。
中　　華　　民　　國　　94　　年　　8 　　月　　4 　　日
                  民事第一庭法  官  許  瑞  東
以上正本證明與原本無異
如對本判決上訴，須於判決送達後20日內向本院提出上訴狀
中　　華　　民　　國　　94　　年　　8 　　月　　4 　　日
                            書記官  賴  玉  芬
